【裁判字號】    99,簡上,87
【裁判日期】    991028
【裁判案由】    違反家庭暴力防治法
【裁判全文】
臺灣彰化地方法院刑事判決              99年度簡上字第87號
上  訴  人
即  被  告  甲○○
上列上訴人因違反家庭暴力防治法案件，不服本院99年度簡字第
525號中華民國99年3月26日第一審簡易判決（原檢察官聲請簡易
判決處刑案號：99年度偵字第1474號），提起上訴，本院管轄第
二審合議庭判決如下：
    主  文
上訴駁回。
    事  實
一、按對於簡易判決之上訴，準用第三編第一章及第二章之規定
    ；又被告經合法傳喚，無正當之理由不到庭者，得不待其陳
    述，逕行判決，刑事訴訟法第455條之1第3項、第371條定有
    明文。上訴人即被告甲○○（以下簡稱被告）經本院合法傳
    喚，無正當之理由不到庭，有本院送達證書在卷可稽，本院
    不待其陳述，逕行判決，核先敘明。
二、本案經本院審理結果，認第一審判決認事用法及量刑均無不
    當，應予維持，並引用第一審判決書記載之事實、證據及理
    由（如附件）。
三、本件被告上訴意旨略以：被告自案發後已知錯，且當庭認錯
    ，自白深表悔悟之心，告訴人乙○○亦表示原諒，不再追究
    ，請鈞院撤銷原判決等語。
四、被告於本院審理時經合法傳喚未到庭，而被告於警詢及偵查
    中固坦承有於前揭時、地，酒後與告訴人發生爭執、並以「
    幹妳娘」等三字經辱罵告訴人等情不諱，然矢口否認有毆打
    告訴人，辯稱：伊沒有用手或脫鞋毆打告訴人云云。惟查，
    上揭犯罪事實，業據告訴人於警詢中指述綦詳，被告於爭執
    過程中並因此而受有右手食指擦傷流血之傷害，此有照片2
    紙附卷可證，堪信被告於爭執過程中確有使用強制力之情形
    。此外，並有臺灣高雄地方法院98年度家護字1989號民事通
    常保護令、臺灣高雄地方法院家事法庭送達證書、酒精濃度
    測定紀錄表各1紙在卷可稽。本件事證明確，被告犯行洵堪
    認定。
五、原審以被告違反家庭暴力防治法第61條第1款之違反保護令
    罪之犯行事證明確，且被告犯行係屬累犯，並審酌上開情狀
    ，據以論罪科刑，判處被告拘役50日，並依刑法第41條第1
    項前段之規定諭知易科罰金之折算標準，經核原審判決認事
    用法核無違誤，量刑亦屬妥適，其上訴自難認有理由，應駁
    回其上訴。
據上論斷，應依刑事訴訟法第455條之1第1項、第3項、第373條
、第368條、第371條，判決如主文。
本件經檢察官趙冠瑋到庭執行職務。
中    華    民    國    99    年    10    月    28    日
                  臺灣彰化地方法院刑事第二庭
                      審判長法官  石馨文
                      法      官  江彥儀
                      法      官  郭玄義
以上正本證明與原本無異。
本件不得上訴。
中    華    民    國    99    年    10    月    28    日
                          書記官  魏嘉信

司法院資訊處製作；財團法人民間司法改革基金會備份。
